Inventaris van de collectie Dienstregelingen van Vervoerbedrijven in binnen- en buitenland, 1911-1987
Nationaal Archief, Den Haag
- EERSTE AANVULLING.
  - EUROPA., B
    - NEDERLAND.
      - Voorschriften.
        - N.S. Vrachtprijzentabel., N.S. Abonnementenprijslijst.; N.S. Beknopte Afstandswijzer Reizigersverkeer.; N.S. Tarieflijsten voor het vervoer van reizigers en bagage.; 1952; 1952, 1955; 1957; 1957, 1963-1967, 1969, 1970; 76
      - Regionale verbindingen.
        - Busboekje/Nationale Buswijzer., A.L.A.D. dienstregeling.; A.M.Z. dienstregelingen.; A.O.T. dienstregeling.; B.B.A. dienstregelingen.; C.A.O. dienstregeling.; C.A.P. dienstregeling.; C.N. dienstregelingen (hierin zijn ook opgenomen de dienstregelingen van Tensen, N.A.L. en W.A.B.O.).; C.N. Busboekje.; D.A.M. dienstregeling.; D.V.M. dienstregeling.; E.B.A.D. dienstregeling.; Egberts' Zonen dienstregeling.; E.M.A. dienstregelingen.; E.N.H.A.B.O. dienstregeling.; E.S.A. dienstregelingen.; FRAM dienstregelingen.; G.A.D.O. dienstregelingen.; G.D.S. dienstregeling.; G.T.W. dienstregelingen (hierin is ook opgenomen de dienstregeling van Fa. B. Veldhuis & Zn.).; G.S.M. Busboekje.; 1971/72-1975/76, 1977/78, 1980/81; 1971; 1970, 1971; 1963, 1966, 1971, 1973, 1981; 1966; 1973-1976; 1981/82, 1982/83; 1970; 1966, 1971, 1973; 1966/67, 1970; 1971, 1979; 1970/71, 1971/72; 1966, 1971; 1981/82; 77
          M.b.t. Busboekje/Nationale Buswijzer: De buswijzers 1978/79 en 1979/80 ontbreken.
          M.b.t. A.M.Z. dienstregelingen: Zie ook Z.W.N. dienstregelingen.
        - I.A.O. dienstregeling., K.L.M. busdienstregelingen.; L.A.B. dienstregelingen.; L.A.B.O. dienst regelingen.; L.A.B.O./N.O.F./N.T.M. dienstregeling van Samenwerkende Friese Streekvervoerbedrijven.; L.T.M. dienstregeling.; MEUSSEN dienstregeling.; M.H. dienstregeling.; M.K. dienstregelingen.; N.A.C.O. dienstregelingen.; N.A.L. dienstregelingen.; N.A.O. dienstregelingen.; N.B.M. dienstregelingen (hierin zijn ook opgenomen de dienstregelingen van De Haas en Tensen).; N.W.H. dienstregelingen.; N.Z.H. dienstregelingen.; 1971; 1970/71-1971/72, 1978; 1953, 1954, 1961; 1954, 1961; 1970; 1966-1971; 1961-1963, 1966/67, 1970, 1972/73; 1969, 1971; 1971, 1974; 1963, 1967, 1969/70-1971; 1961, 1971, 1972; 1963/64-1977/78; 78
        - N.Z.H. dienstregelingen., O.A.D. dienstregeling.; R.T.M. dienstregelingen.; SALLAND dienstregelingen.; S.B.M. dienstregeling.; S.W. dienstregeling.; T.A.D. dienstregeling.; T.E.T/N.O.T dienstregelingen.; T.P. dienstregelingen, 1969, 1970 (alleen wijzigingsbladen).; V.A.D. dienstregelingen (hierin zijn ook opgenomen de dienstregelingen van SALLAND en FLEVODIENST).; V.A.G.U. dienstregelingen.; DE VALK dienstregeling.; W.A.B.O. dienstregeling.; W.N. dienstregelingen (hierin zijn ook VAN GOG, V.A.G.U. en VERHOEF dienstregelingen opgenomen).; 1979/80-1984/85; 1971; 1966, 1967, 1970, 1974; 1961-1964, 1966; 1970; 1970/71; 1966, 1971; 1971, 1972; 1962, 1963, 1970, 1971, 1976, 1981/82; 1970-1972, 1974; 1970-1978, 1981, 1982; 79
          M.b.t. N.Z.H. dienstregelingen: De dienstregeling 1980/81 ontbreekt.
          M.b.t. R.T.M. dienstregelingen: Zie ook Z.W.N. dienstregelingen.
          M.b.t. SALLAND dienstregelingen: Zie ook V.A.D. dienstregelingen.
          M.b.t. S.B.M. dienstregeling: Zie ook Z.W.N. dienstregelingen.
          M.b.t. S.W. dienstregeling: Zie ook Z.W.N. dienstregelingen.
          M.b.t. V.A.G.U. dienstregelingen: Zie ook W.N. dienstregelingen.
        - W.P.D. dienstregeling., Z.O. dienstregelingen.; Z.W.H. dienstregelingen.; Z.W.N. dienstregelingen (hierin zijn ook opgenomen de dienstregelingen van A.M.Z., R.T.M., S.B.M., S.W. en Z.V.T.M.).; 1971/72; 1967, 1970/71, 1972/73, 1973; 1961, 1962; 1973, 1981; 80
      - Lokale verbindingen.
        - AMERSFOORT, H. NEFKENS dienstregeling., AMSTERDAM, G.V.B. dienstregelingen en kaarten.; ARNHEM, G.V.A. dienstregelingen.; ASSEN, HARMANN1 dienstregeling.; BERGEN OP ZOOM, MARIJNISSEN dienstregeling.; DEN HAAG, H.T.M. dienstregelingen, gidsen, kaarten (hierin zijn ook opgenomen de buurgemeenten Leidschendam, Rijswijk en Voorburg).; DEN HELDER, VAN DER WIJST dienstregeling.; DORDRECHT, G.V.B.D. dienstregeling.; EINDHOVEN, O.V.E. dienstregeling.; 's-HERTOGENBOSCH, B. B. A. dienstregelingen (hierin zijn ook opgenomen de buurgemeenten Vught en Rosmalen).; LEEUWARDEN, N.T.M. dienstregeling.; LEIDEN, dienstregeling (hierin zijn ook opgenomen de buurgemeenten Leiderdorp, Oegstgeest en Voorschoten).; 1971; 1970-1973; 1971/72, 1974/75; 1970; 1968, 1970, 1971, 1976/77, 1977/78, 1983/84; 1972, 1973; 1984/85; 80
        - NIJMEGEN, C.V.D. dienstregeling., ROTTERDAM, R.E.T. gids.; UTRECHT, G.E.V.U. lijnengids.; ZOETERMEER, reisboekje.; ZWOLLE, S.T.Z. routeplan.; 1971/72; 1972, 1974; 1971; 1977/78; 1972; 80
    - NOORWEGEN.
      - N.S.B. Rutebok for Norge/Norges communicationer med bane, buss, båt, fly., 1979-1983; 81
    - OOSTENRIJK.
      - Internationale verbindingen.
        - Ö.B.B. Fahrpläne Ausland., 1981-1983; 82
      - Nationale verbindingen.
        - Ö.B.B. Fahrpläne. Das Österreichische Kursbuch Eisenbahnen Inland, Stadtverkehr, Schiffahrt, Seilbahnen, Flugverkehr., 1981-1983; 82
      - Regionale verbindingen.
        - Kraftfahrlinien, Fahrpläne, Teil Ost und Teil West., 1981/82; 82
    - RUSLAND.
      - C.C.C.P. dienstregelingen., 1974, 1975/76, 1979, 1981, 1982; 82
- TWEEDE AANVULLING.
  - LUCHTVAART., I
    - A.B.C. World Airways Guide, deel I en deel II., A.B.C. Air Travel Atlas.; A.B.C. Air/Rail Europe.; 1983; 1976; 83
  - SPOORWEGEN, TRAMWEGEN, AUTOBUSLIJNEN., II
    - INTERCONTINENTAAL.
      - Thomas Cook Overseas Timetable, Railway and Road Services., 1984-1986; 83
    - CONTINENTAAL.
      - EUROPA.
        - Internationaal.
          - Thomas Cook Continental Timetable, Railway and local shipping services guide., 1984-1986; 83
          - Thomas Cook Continental Timetable, Railway and local shipping services guide., 1987; 84
        - Nationaal.
          - BELGIE.
            - Internationale verbindingen.
              - N.M.B.S./S.N.C.B. Spoorboekje buitenland/Indicateur International., 1984/85-1987; 84
            - Nationale verbindingen.
              - N.M.B.S./S.N.C.F. Spoorboekje/Indicateur., 1984/85-1986/87; 84
          - DENEMARKEN.
            - D.S.B. Køreplan., 1983, 1985; 84
          - DUITSLAND (Bondsrepubliek/West-Duitsland)
            - Internationale verbindingen.
              - D.B. Auslandkursbuch., D.B. Fernfahrplan.; 1983, 1985/86, 1986; 1985/86-1987; 84
            - Nationale verbindingen.
              - D.B. Raumbegrenzungstafel., D.B. Schlafwagen- und Liegewagenfahrplan.; D.B. Kursbuch.; 1959; 1986/87; 1984/85; 84
              - D.B. Kursbuch., D.B. Städteverbindungen.; 1985-1987; 1985/86-1987; 85
            - Regionale verbindingen.
              - D.B. Kursbuch Westfalen-Ruhr., 1985/86; 85
          - DUITSLAND (Volksrepubliek/Oost-Duitsland).
            - D.R. Kursbuch Internationaler und Binnenverkehr., 1985/86; 86
          - FRANKRIJK.
            - Internationale verbindingen.
              - S.N.C.F. Indicateur Officiel International., 1985/86; 86
            - Nationale verbindingen.
              - S.N.C.F. Indicateur Officiel, A-A5., S.N.C.F. Indicateur Ville à ville.; 1983/84, 1985/86; 1983/84; 86
            - Regionale verbindingen.
              - S.N.C.F. Horaires et tarifs des lignes routières et des services divers en correspondance avec la S.N.C.F., R1-R5., 1983/84; 86
            - Lokale verbindingen.
              - S.N.C.F. Indicateur Officiel/paris Banlieue., Paris Banlieue Ouest 1985/86 ontbreekt.; R.E.R./R.A.T.P./S.N.C.F. Indicateur Officiel.; 1983; 86
          - GROOT-BRITTANNIE.
            - Nationale verbindingen.
              - B.R. Timetable, principle passenger services., A.B.C. Inter City.; A.B.C. Rail Guide.; A.B.C. Passenger Time Table.; 1963/64; 1972; 1978, 1984; 1984/85-1986; 87
          - ITALIE.
            - F.S. Orario Estivo., 1985; 87
          - LUXEMBURG.
            - Nationale verbindingen.
              - C.F.L. Indicateur Officiel., R.G.T.R./C.F.L. Indicateur Officiel des lignes d'autobus.; 1984-1986/87; 1985, 1986, 1986/87; 87
                M.b.t. C.F.L. Indicateur Officiel: 1984/85 ontbreekt
          - NOORWEGEN.
            - Rutebok for Norge, med bane, buss, bat, fly., 1984, 1985; 87
          - OOSTENRIJK.
            - Internationale verbindingen.
              - O.B.B. Fahrpläne, das österreichische Kursbuch, Fernverbindunge mit dem Ausland., 1984/85, 1985, 1986; 88
            - Nationale verbindingen.
              - O.B.B. Fahrpläne, das österreichische Kursbuch Eisenbahnen Inland, Stadtverkehr, Schiffahrt, Seilbahnen, Flugverkehr., 1984/85, 1985, 1986; 88
            - Regionale verbindingen.
              - Kraftfahrlinien, Fahrpläne, Reil Ost und Teil West., 1982/83; 88
          - SPANJE.
            - Internationale verbindingen.
              - Horario Guia internacional todos los transportes de viajero Aviacion, ferrocarriles, autobuses, lineas maritimas., 1982; 88
            - Nationale verbindingen.
              - RENFE Horario de trenes., 1985/86; 88
          - ZWITSERLAND.
            - Internationale verbindingen.
              - Schweiz offizieles Kursbuch, Auslandverbindungen., 1987; 88
            - Nationale verbindingen.
              - Schweiz offizieles Kursbuch., 1984/85-1986/87; 88